【裁判字號】    91,訴,2306
【裁判日期】    920303
【裁判案由】    毒品危害防制條例
【裁判全文】
臺灣板橋地方法院刑事判決                        九十一年度訴字第二三六號
    公  訴  人  臺灣板橋地方法院檢察署檢察官
    被      告  辛○○
    選任辯護人  賴彌鼎
                林宗竭
                乙○○
                戊○○
                庚○○
   指定公設辯護人   甲○公設辯護人  黃青慧
右列被告因毒品危害防制條例案件，經檢察官提起公訴（九十一年度偵字第八八三、
三四七八號），甲○判決如左：
    主    文
辛○○、乙○○、戊○○、 庚○○均無罪。
    理    由
一、公訴意旨詳如附件所示。
二、按犯罪事實，應依證據認定之，無證據不得推定其犯罪事實；不能證明被告犯罪
    者，應諭知無罪之判決，刑事訴訟法第一百五十四條及第三百零一條第一項分別
    定有明文；次按共同被告不利於己之陳述，固得採為其他共同被告犯罪之證據，
    惟此項不利之陳述，須無瑕疵可指，而就其他方面調查，又與事實相符，始得採
    為其他共同被告犯罪事實之認定，亦有最高法院四十六年台上字第四一九號判例
    ；又按在訴訟上用以證明事實之證據，須於通常一般人均不致有所懷疑而得確其
    為真實之程度者，始得據以為有罪之認定，倘其證明尚未達到此程度，而有合理
    之懷疑存在，致無從為有罪之確信時，即應為之無罪判決，有最高法院七十六年
    台上字第四九八七號判例可資參照。本件公訴人認被告等人有販賣毒品罪嫌，無
    非以證人丙○○、丁○○、己○○在警訊或偵查中之指述、證人陳均瑄之證述、
    被告庚○○指稱被告辛○○曾邀其販賣毒品，並曾目睹辛○○有販賣二次安非他
    命之供述及扣案之海洛因、安非他命、分裝袋為其論據。
三、訊據被告辛○○、乙○○、戊○○、庚○○堅決否認有何上開犯行，被告辛○○
    辯稱：伊是九十年十月開始與丙○○一去買安非他命、海洛因，地點是在土城，
    是向一位號叫「阿宏」買，原則上都是伊二人一起去，合資購買後，以出資金額
    的比例來分配數量。其中有一次是在九十年十月初，丙○○有拿錢給伊要伊幫他
    買海洛因，伊跟他拿了六千或八千元買了海洛因後自己用掉了，沒有拿給他。至
    於丁○○他都是與丙○○一起過來的，其中他也有一、二次與伊等同去買毒品。
    至於己○○他有要伊買安非他命，並有交錢給伊，可是伊沒有他買，錢伊也自己
    花掉了等語；被告乙○○辯稱：九十年十二月十三日伊是去向「阿宏」買安非他
    命，下樓時就被警察查獲，伊根本不認識丙○○，伊也沒有幫辛○○將毒品交付
    丙○○，另外伊也不認識丁○○等語；被告戊○○、庚○○則均辯稱：伊不認識
    丙○○及丁○○，所以也沒有所謂幫辛○○交付毒品的事云云。查：
   （一）被告辛○○、乙○○、戊○○、庚○○涉嫌共同販賣第一、二級毒品予證
          人丙○○、丁○○部分ˍ證人丙○○固在警訊中指稱：「．．．海洛因分
          別向被告乙○○、辛○○、戊○○、庚○○購買，．．．時、地分別：一
          、於八十九年中在樹林市○○街、篤行路路口向辛○○購買至九十年初；
          購買次數約二十餘次。二、於九十年十月初起在板橋市○○路○段五十巷
          九之一號前或樓梯分別向乙○○、辛○○、戊○○、庚○○購買，次數共
          約十八次。朱約六次、賴約六次、許約四次、陳約二次。此部分第一次是
          向辛○○購買，最後一次是於九十年十二月九日十二時許向乙○○購買六
          千元。安非他命部分：一、於九十年十二月初在板橋市○○路○段五十巷
          九之一號前向辛○○購買，其重量約０．二公克。二、於九十年十二月九
          日十二時亦在同一地點向乙○○購買一千元之安非他命。」云云（九十一
          年偵字第八八三號偵查卷第三五頁及背面）；證人丁○○在警訊中指稱：
          「因乙○○及辛○○等人皆為好友，並經常在一起販賣，所以所售之價格
          皆相同．．．。我總共向辛○○於九十年十一月初至十一月底共計四次購
          買毒品，每次均是半錢海洛因、０．二公克安非他命，地點均在台北縣板
          橋市○○路○段五十巷九之一號樓下交易，另我向乙○○購買二次，時間
          是九十年十一月底，地點和辛○○交易地點相同，而且是一手交錢一手交
          貨，所以我可確認」云云（見上開偵查卷宗三十二頁及背面）。然查：被
          告辛○○因施用毒品案於八十九年七月十五日送觀察勒戒後，嗣再因施用
          毒品案件，於八十九年十一月三日送觀察勒戒，因有施用毒品傾向，經裁
          定令入戒治處所制戒治，至九十年八月二十四日始停止戒治付保護管束；
          且其復因施用毒品案件，經甲○判處有期徒刑六月確定，自九十一年五月
          七日入監服刑後至九十一年十一月六日始執行完畢，此有台灣高等法院被
          告全國前案紀錄表在卷可稽。是被告辛○○自八十九年七月十五日起至九
          十年八月二十四日止，大部分之時間均在台灣看守所附設勒戒所及台灣台
          北戒治中接受觀察勒戒及戒治中，如何能在八十九年中至九十年初販買毒
          品予證人丙○○高達二十餘次？且被告辛○○如何能在九十一年十一月六
          日甫出獄後，即能立即販賣四次毒品予證人丁○○？是證人丙○○、洪政
          輝在警訊中之指述容有瑕疵可指。況證人丙○○、丁○○於甲○審理時已
          完全翻異其詞，證人丙○○證稱：「（你被警察查時，為何都指稱海洛因
          是向辛○○買的？）因我被警察抓後，警察就一直要我將海洛因是跟誰買
          的交代出來，因辛○○有跟我拿錢沒有給我毒品，所以我就指向他，就說
          海洛因是跟他買的」、「（為何你還指稱跟本案其他被告購買海洛因？）
          因為警察表示他們除了抓到辛○○之外，還抓到一些其他的人，他們也在
          販賣毒品，要我幫警察的忙，一起指認，所以筆錄就照警察的意思寫完，
          我就蓋章上去，其實其他被告我一點也不認識」、「（九十年十二月九日
          那天你是否要去找辛○○？）沒有，那天我打電話給辛○○是警察要我交
          人，所以我才約辛○○我說我毒癮發作，我找不到毒品，看辛○○是否有
          認識人能帶我去買，那天辛○○沒有下樓，是由本案被告中其中一個出來
          ，警察就將他抓起來，但是我現在也不知道那天是誰下樓的」等語（見本
          院九十一年十二月三十日訊問筆錄）；證人丁○○證稱：「被告等我都不
          認識，我只認識丙○○．．．．，我們當時是一起被警員抓的」、「當時
          警察是問我，購買人的電話，我就撥打電話過去約要購買毒品，之後警察
          就到我們約定地點抓人，我並沒有下車，在警訊中都是警察問我是這樣子
          是不是，我也就只有說是或不是而已，就這麼簡短答訊。警察後來表示說
          他們己抓到賣毒品的人，我也不知道對方是何名字，所以警察問我是否這
          個名字？我就說是。」、「是我撥的電話沒錯，對話內容是丙○○說的。
          」（見甲○九十二年一月二十三日訊問筆錄）等語。足見證人丙○○、洪
          政輝在警訊之指述顯不足採為被告辛○○、乙○○、戊○○、庚○○販賣
          毒品之事證，而被告庚○○在偵訊中供稱曾見聞被告辛○○販賣毒品予證
          人丙○○乙節，因證人丙○○在警訊中之指述顯有瑕疵已如前述，是其供
          述亦不為採為被告辛○○有販賣毒品之不利證據。
    （二）被告辛○○涉嫌販賣毒品予證人己○○部分ˍ證人己○○在警訊中固指稱
          ：「約一月初在台北縣蘆洲市○○路一帶向辛○○以一小包新台幣貳千元
          購買安非他命。我願意帶同警方前去查緝。」云云（見九十一年度偵字第
          三四七八卷宗第十五、十六頁）云云，但其在偵訊時卻供稱：「我不認識
          賴俊，只有昨天看到他一次。九十年一月初跟他拿一次，一包０．七公克
          。不是跟他買是借，但他說一包二千，還沒給錢」云云（見上開卷宗第四
          八、五五頁），前後指述已有不符之處，而證人己○○於甲○審理時則改
          口證稱：「當時警察叫我交一個上游來，我知道莊彩鳳有在施用，綽號叫
          小宣，我就約她請她送毒品過來，但是因為小宣說不過來，所以警察就帶
          我去小宣的住處搜索，所以才查到小宣和辛○○他們。因為我有跟警察表
          示之前我有跟辛○○調過安非他命，我有錢給辛○○，但是辛○○沒有將
          毒品交我，所以警察就直接寫筆錄表示我有跟辛○○買安非他命」、「（
          問：究竟有無跟辛○○買過安非他命？）並無，因為那時我只跟辛○○認
          識一、二個月」等語（見甲○九十一年十二月三十日訊問筆錄），是證人
          己○○前後證詞反覆不一，其在警、偵訊之指述，顯難採為被告辛○○販
          賣毒品之證據。至證人陳均瑄在偵查中證稱：「我有看過己○○向辛○○
          買安，時間是在九十一年二月六日左右，是在蘆洲查獲地。」云云（見上
          開偵查卷第八十頁背面），因與證人己○○在警訊中指稱於九十一年一月
          初曾向被告辛○○購買安非他命乙節已有出入，是證人陳均瑄之證詞亦不
          足採為被告辛○○有販賣毒品之事證。
    末查，扣案之安非他命及海洛因等物，因數量均非鉅，且被告辛○○等人亦供稱
    有施用第一、二級毒品情事，是扣案之毒品，至多僅能作為渠等有施用第一、二
    級毒品之補強證據，尚難進而推論有渠等有販賣第一、二級毒品犯行。至扣案分
    裝袋等物，乃亟普通且非專供販買毒品所用之物，是此亦不足採為認定被告犯罪
    事實之證據。此外，復查無其他積極之證據足以證明被告辛○○等人有上開公訴
    人所指之犯行，揆諸前揭法條及判例意旨，本件不能證明被告辛○○等人犯罪，
    自應諭知被告辛○○、乙○○、戊○○、庚○○無罪之判決。
據上論斷，應依刑事訴訟法第三百零一條第一項判決如主文。
本案經檢察官高智美到庭執行職務。
中      華      民      國      九十二      年     三     月    三      日
                                  臺灣板橋地方法院刑事第二庭
                                          法  官  古  秋  菊
右正本證明與原本無異。
如不服本判決，應於判決送達後十日內，向甲○提出上訴狀。
                                          書記官  蕭  詩  穎
中      華      民      國      九十二      年     三     月     四     日


司法院資訊處製作；財團法人民間司法改革基金會備份。
